【裁判字號】    99,交抗,16
【裁判日期】    990206
【裁判案由】    聲明異議
【裁判全文】
臺灣高等法院高雄分院刑事裁定          99年度交抗字第16號
抗  告  人
即受處分人  甲○○
上列抗告人因違反道路交通管理處罰條例聲明異議案件，不服臺
灣高雄地方法院中華民國98年12月3 日裁定（98年度交聲字第27
49號），提起抗告，本院裁定如下：
    主  文
抗告駁回。
    理  由
一、本院審理結果，認原審上開裁定認事、用法，均無違誤應予
    維持，並引用原審上開裁定之理由，如附件所示。
二、抗告意旨略以：抗告人即受處分人甲○○於民國98年9 月16
    日下午，騎乘XUB-020 號重機車自高雄市○○路由北往南方
    向行駛，行經鼎中路與鼎和街口時，突遭員警攔停，並製單
    舉發抗告人闖紅燈，抗告人當場即向警表示其有等紅綠燈通
    過，怎會闖紅燈，且該路口附近之燈號標誌均屬明確，抗告
    人確屬遵照燈號直行，員警以目測方式舉發並不可採，為此
    提起抗告等語。
三、經查抗告人甲○○騎乘XUB-020 重機車，確有駕車行經有燈
    光號誌管制之交叉路口闖紅燈之違規事實，又抗告人誤解卷
    附高雄市政府警察局三民第二分局之函文內容（原審卷第4A
    頁）等情，均據原審調查在卷，復於原審裁定詳加敘明，本
    件抗告意旨所陳上情，無從認定抗告人即無本件交通違規。
    從而，原審因認原處分機關依據道路交通管理處罰條例第53
    條第1 項、第63條第1 項第3 款，裁處罰鍰新台幣1,800 元
    ，並記違規點數3 點，核無違誤，依據道路交通案件處理辦
    法第19條，裁定駁回抗告人於原審之聲明異議，經核於法尚
    無不合。抗告人仍執前詞提起抗告，並無理由，應予駁回。
據上論結，依道路交通案件處理辦法第26條，刑事訴訟法第412
條，裁定如主文。
中    華    民    國    99    年    2    月    6      日
                    刑事第三庭  審判長法  官 莊崑山
                                      法  官 唐照明
                                      法  官 張意聰
以上正本證明與原本無異。
本裁定不得再抗告。
中    華    民    國    99    年    2    月    6      日
                                      書記官 陳金
附件：
臺灣高雄地方法院交通事件裁定        98年度交聲字第2749號
原處分機關  高雄市政府警察局
異  議  人
即受處分人  甲○○  男  65歲（民國○○年○○月○日生）
                    身分證統一編號：Ｚ000000000號
                    住高雄市○○區○○路100巷65號
上列異議人即受處分人因違反道路交通管理處罰條例案件，對於
高雄市政府交通局於民國98年10月2 日所為之處分（原處分案號
：高市交裁字第裁32-BO0000000號），聲明異議，本院裁定如下
：
    主  文
異議駁回。
    理  由
一、異議意旨略以：伊確有於民國98年9 月16日，騎乘重機車沿
    高雄市○○路由北往南直行，在同日14時35分許，行經鼎中
    路、鼎和街交岔路口時，突然遭員警取締闖紅燈，然當時係
    綠燈，伊並無闖紅燈之違規行為，本件僅由員警以目測取締
    ，且其取締位置有遮蔽物，容有錯看可能。又高雄市政府警
    察局三民第二分局函稱伊闖越當時號誌為紅燈之鼎和街口，
    其復稱伊係由鼎中路由北向南騎乘，則鼎中鼎和路口之號誌
    應即為綠燈，該分局不詳查，自相矛盾，爰聲明異議請求撤
    銷原處分等語。
二、按汽車駕駛人駕駛汽車，應遵守道路交通標誌、標線、號誌
    之指示，道路交通安全規則第90條前段定有明文。又汽車駕
    駛人，行經有燈光號誌管制之交岔路口闖紅燈者，處新臺幣
    （下同）1,800 元以上5,400 元以下罰鍰，道路交通管理處
    罰條例第53條定有明文。汽車駕駛人有同條例第53條情形者
    ，記違規點數3 點，同條例第63條第1 項第3 款亦有明文。
三、經查：
（一）異議人於98年9 月16日下午，騎乘XUB-020 重機車自鼎中
      路由北往南方向行駛，行經鼎中路與鼎和街口時，遭員警
      攔停，並製單舉發異議人闖紅燈等情，業據異議人所不爭
      執，且有高雄市政府警察局三民第二分局98年9 月29日高
      市警三二分六字第0980028985號函、高雄市政府交通局高
      市交裁字第裁32-BO0000000號違反道路交通管理事件裁決
      書各1 紙附卷可憑，自堪信為真實。
（二）異議人雖辯稱伊未闖越紅燈云云，惟稽之證人即本案製單
      舉發異議人前開違規行為之員警楊博鈞於本院調查程序中
      具結證稱：當時伊與另一巡佐騎乘機車一同巡邏，騎乘至
      鼎中路336 巷口時，看到異議人在對向車道從鼎中路、鼎
      和街口由北往南方向行駛而闖紅燈時，伊才到對面車道將
      異議人攔住，當時確實為紅燈狀態，鼎中路、鼎和街口南
      向、北向各一個紅綠燈，鼎和街口則有兩個紅綠燈供用路
      人使用等語（見本院卷第14頁），參以證人舉發異議人違
      規之時間為14時35 分 之日間時分，衡情應無誤判號誌之
      可能，且交通員警製單舉發人民交通違規之事實，本質上
      係公務員依法執行職務之行為，如有枉法構陷或為不實記
      載之情形，需負擔嚴厲之刑事責任，員警殊無甘冒偽證罪
      及公務員登載不實罪之風險，蓄意設詞構陷異議人之必要
      ，足認證人前開證詞，要非子虛。又觀諸證人庭呈之現場
      照片所示（見本院卷第19頁），鼎中路為南北雙向一車道
      、無中央分隔島，證人當時雖與異議人位處不同車道，然
      證人當時距離異議人闖紅燈之路口甚近，且為直線道路而
      非彎道，是證人應無誤判之可能，證人楊博鈞所為證言應
      屬可信。
（三）異議人雖復辯稱：高雄市政府警察局三民第二分局函指異
      議人闖越當時號誌為紅燈之鼎和街口，復指異議人係由鼎
      中路由北向南騎乘，則鼎中路、鼎和街口之號誌應即為綠
      燈，該分局所言自相矛盾云云。惟細鐸該分局函謂：「經
      查本分局員警於98年9 月16日14時35分許，於本市○○區
      ○○路與鼎和路（街）口執行勤務，發現台端駕駛旨揭重
      機車由鼎中路（北向南）直接闖越當時號誌為紅燈之鼎和
      路（街）口，員警遂驅車攔停舉發，認事用法尚無違誤」
      等語，上開分局函所稱「闖越當時號誌為紅燈之鼎和路（
      街）口」，係指異議人沿鼎中路由北向南行駛時，行經鼎
      中路與鼎和街口時，該供鼎中路由北往南行車駕駛人使用
      之交通號誌為紅燈狀態，異議人未予停止而闖越之謂。異
      議人辯稱鼎和街口為紅燈狀態，鼎中路、鼎和街口之號誌
      即為綠燈云云，顯係誤解上開分局函之內容，是異議人所
      辯，要無可採。
四、綜上，異議人上開所辯，無可採信，其於上述時、地，駕車
    行經有燈光號誌管制之交岔路口闖紅燈之違規事實堪予認定
    ，原處分機關依違反道路交通管理處罰條例第53條第1 項、
    第63條第1 項第3 款、違反道路交通管理事件統一裁罰基準
    及處理細則等規定，裁處異議人罰鍰1,800 元，並記違規點
    數3 點，即無違誤。異議人猶執前詞，指摘原處分不當，為
    無理由，應予駁回。
據上論斷，應依道路交通案件處理辦法第19條，裁定如主文。
中    華    民    國    98    年    12    月    3    日
                      交通法庭    法  官  簡佩珺
以上正本證明與原本無異。
如不服本裁定應於送達後5日內向本院提出抗告狀。
中    華    民    國    98    年    12    月    3    日
                                  書記官  蕭家玲

司法院資訊處製作；財團法人民間司法改革基金會備份。
